臺灣彰化地方法院刑事判決　　　　　　 100年度訴字第1179號
公　訴　人　臺灣彰化地方法院檢察署檢察官
被　　　告　陳四子
上列被告因違反毒品危害防制條例案件，經檢察官提起公訴（10
0年度毒偵字第1536、1574號），本院依簡式審判程序判決如下
：
    主  文
陳四子施用第一級毒品，累犯，處有期徒刑玖月。又施用第二級
毒品，累犯，處有期徒刑伍月；扣案之第二級毒品甲基安非他命
陸包（合計毛重拾點玖公克）沒收銷燬之，吸食器壹組沒收之。
應執行有期徒刑壹年；扣案之第二級毒品甲基安非他命陸包（合
計毛重拾點玖公克）沒收銷燬之，吸食器壹組沒收之。
    事  實
一、陳四子前曾因施用毒品案件，經送觀察、勒戒後，認有繼續
    施用毒品之傾向，復送強制戒治，於民國89年7月30日因停
    止戒治付保護管束期滿未經撤銷，而視為執行完畢，並由臺
    灣彰化地方法院檢察署檢察官以89年度戒毒偵字第934、935
    號為不起訴處分確定。復於5年內之91年間，因施用第二級
    毒品案件，經本院判處有期徒刑9月確定。再於95年間因施
    用第一、二級毒品案件，經本院分別判處有期徒刑1年確定
    ，復經本院裁定各減刑2分之1，並定應執行有期徒刑11月確
    定；又於96年間因施用第一、二級毒品案件，經臺灣南投地
    方法院分別判處有期徒刑1年、6月，各減為有期徒刑6月、3
    月，應執行有期徒刑8月確定；復因持有毒品案件，經臺灣
    臺中地方法院判處有期徒刑1年3月確定。而後2案並由臺灣
    臺中地方法院裁定應執行刑為有期徒刑1年10月確定。其後
    經入監接續執行，於98年10月9日縮短刑期假釋出監，假釋
    期間並付保護管束，甫於98年12月13日期滿未經撤銷假釋，
    其未執行之刑以已執行論。詎仍不知悔改，復基於施用第一
    級毒品海洛因之犯意，於100年7月9日17時42分許為警採尿
    前72小時內某時，在其南投縣集集鎮車路巷1號居所內，以
    將海洛因摻入香菸內再點火施用之方式，施用海洛因1次。
    另基於施用第二級毒品甲基安非他命之犯意，於100年7月8
    日19時許，在同上處所，以將甲基安非他命置於吸食器內，
    再以火燒烤吸食所產生煙霧之方式，施用甲基安非他命1次
    。嗣於100年7月9日10時40分許，為警在其上開居所內查獲
    ，並扣得甲基安非他命10包（合計毛重10.9公克），及其所
    有供施用甲基安非他命所用之吸食器1組。復經警於同日17
    時42分許，依法採集其尿液送驗，結果呈嗎啡及甲基安非他
    命陽性反應，始悉上情。
二、案經行政院海岸巡防署海岸巡防總局中部地區巡防局及彰化
    縣警察局員林分局報告臺灣彰化地方法院檢察署檢察官偵查
    起訴。
    理  由
一、被告陳四子於準備程序中，先就前揭犯罪事實為有罪之陳述
    ，且所犯係死刑、無期徒刑、最輕本刑為3年以上有期徒刑
    以外之罪，經本院合議庭依刑事訴訟法第273條之1第1項之
    規定，裁定由受命法官獨任進行簡式審判程序，合先敘明。
二、訊據被告陳四子對於上揭施用第一級毒品海洛因、第二級毒
    品甲基安非他命之犯行均坦承不諱，且經警於100年7月9日
    17時42分許依法採集其尿液送驗，結果呈嗎啡及甲基安非他
    命陽性反應乙節，有尿液代號與真實姓名對照認證單及詮昕
    科技股份有限公司濫用藥物尿液檢驗報告各1紙附卷可按；
    此外復有甲基安非他命10包（合計毛重10.9公克）及吸食器
    1組扣案可證，足徵被告之自白與事實相符。又按修正毒品
    危害防制條例就施用毒品者，僅於「初犯」及「5年後再犯
    」二種情形，有其追訴條件之限制，即須於初犯經觀察、勒
    戒或強制戒治釋放後，5年內均無施用毒品之行為，始能認
    其前所實施之觀察、勒戒或強制戒治已足遮斷毒癮，而得於
    5年後再犯時，再予適用初犯之規定，重行觀察、勒戒等程
    式；倘5年內已經再犯，被依法追訴處罰，縱其第3次（或第
    3次以上）施用毒品之時間在初犯釋放5年以後，即與「5年
    後再犯」之情形有別，且因已於「5年內再犯」，顯見其再
    犯率甚高，原實施觀察、勒戒或強制戒治，已無法收其實效
    ，而無5年戒斷期之存在，自無再經觀察、勒戒及強制戒治
    之必要，應由檢察官逕行起訴，最高法院95年度台非字第59
    號判決、95年度台非字第65號判決及95年度第7次刑事庭會
    議決定足供參照。查本件被告前曾因施用毒品案件，經送觀
    察、勒戒後，認有繼續施用毒品之傾向，復送強制戒治，於
    89年7月30日因停止戒治付保護管束期滿未經撤銷，而視為
    執行完畢，並由臺灣彰化地方法院檢察署檢察官以89年度戒
    毒偵字第934、935號為不起訴處分確定；復於5年內之91年
    間，因施用第二級毒品案件，經本院判處有期徒刑9月確定
    等情，有臺灣彰化地方法院檢察署刑案資料查註紀錄表及臺
    灣高等法院被告前案紀錄表各1份在卷可參。是以依照上開
    說明，本件被告施用毒品之犯行既經檢察官提起公訴，本院
    自應依法論科。綜上，本件事證明確，被告上開施用毒品之
    犯行，應堪認定。
三、核被告陳四子所為，係犯毒品危害防制條例第10條第1項之
    施用第一級毒品罪及同條第2項之施用第二級毒品罪。又其
    持有第一級毒品海洛因及第二級毒品甲基安非他命並進而施
    用，其持有之低度行為應為施用之高度行為所吸收，均不另
    論罪。至其所犯上開2罪間，犯意各別，行為互殊，應予分
    論併罰。另被告有如事實欄所載之前科，並已執行完畢乙節
    ，有臺灣高等法院被告前案紀錄表1份附卷可憑，則其受上
    開有期徒刑執行完畢後，5年以內故意再犯本件有期徒刑以
    上之2罪，為累犯，均應依法加重其刑。爰審酌被告前曾因
    施用毒品經送強制戒治執行完畢後，猶不思戒絕毒癮、革除
    惡習，顯未能深切悔改並記取教訓，惟念及其施用毒品之犯
    行，在本質上乃屬自我戕害身心健康之行為，且其並未因此
    而有破壞社會秩序或侵害他人權益之情形，以及犯後坦承犯
    行，態度尚佳等一切情狀，就其所犯上開2罪，各量處如主
    文所示之刑，並定其應執行之刑，以資懲戒。扣案之甲基安
    非他命6包（合計毛重10.9公克），係查獲之第二級毒品，
    應依法宣告沒收銷燬之；吸食器1組，為被告所有供施用甲
    基安非他命所用之物，業據被告供承在卷，應依法宣告沒收
    之。
據上論斷，應依刑事訴訟法第273條之1第1項、第299條第1項前
段，毒品危害防制條例第10條第1項、第2項、第18條第1項前段
，刑法第11條前段、第47條第1項、第51條第5款、第38條第1項
第2款，判決如主文。
本案經檢察官施教文到庭執行職務。
中    華    民    國   100    年    10    月    14    日
      臺灣彰化地方法院刑事第九庭      法  官  紀佳良
以上正本證明與原本無異。
如不服本判決應於收受判決後10日內向本院提出上訴書狀，並應
敘述具體理由；其未敘述上訴理由者，應於上訴期間屆滿後20日
內向本院補提理由書（均須按他造當事人之人數附繕本）「切勿
逕送上級法院」。
中    華    民    國   100    年    10    月    14    日
                                      書記官  林佑儒
附錄論罪科刑法條：
毒品危害防制條例第十條：
施用第一級毒品者，處六月以上五年以下有期徒刑。
施用第二級毒品者，處三年以下有期徒刑。